MÁRCIO STEFENON

Rua Dr. Alfredo Ângelo Filho, 1183

Canoas - RS

2 (51) 9999-7169 / (51) 8135-8303

marcio.stefenon@acad.pucrs.br

PERFIL:

Profissional da área de Engenharia de Métodos e Processos com sólida experiência (8 anos) em manufatura (chão de fábrica) em indústrias de expressão no mercado.

Realização de projetos com foco em redução de custos através do aumento de performance produtiva, redução das paradas de linha (conceitos de Lean Manufacturing), eliminação de desperdícios (Metologia Six Sigma) e desenvolvimento de pessoas (treinamentos operacionais). Inglês intermediário - curso em andamento na Fisk.

FORMAÇÃO ACADÊMICA:

Pós Graduação Mestrado: Engenharia Elétrica – PUCRS	2013
Seis Sigma Black Belt - Escola Flemming Consultoria Ltda.	2013

Projeto: Redução de Custo através da Maximização Operacional utilizando Lay Out Celular. Redução de 25% do custo operacional. Setor de testes funcionais.

Graduação: Engenharia Elétrica – PUCRS **2010 Auditoria interna ISSO9001 2008** - AGQ **2009**

EXPERIÊNCIAS PROFISSIONAIS:

TEIKON TECNOLOGIA INDUSTRIAL

(12/2015 - 05/2016)

Função: Analista de Engenharia Industrial

Atribuições:

Maximização de eficiência operacional dos equipamentos de testes com criação de indicadores para se atingir redução de custo, em até 50%.

Análise da capacidade produtiva do setor de testes funcionais através da cronoanálise identificando gargalos/restrições e padronização das atividades operacionais. Incremento de 15% na produtividade.

Elaboração de procedimentos e treinamentos operacionais, implementação de controles de paradas e indicador de qualidade Yield (dashboard), estudos de capabilidade e estudos de R&R.

TERACOM TELEMÁTICA S/A (DATACOM)

(04/2011 - 04/2015)

Função: Analista de Métodos e Processos

Atribuições:

Responsável por projeto de maximização operacional de Lay Out Celular com redução de custo operacional de 25%.

Operadores especializados em setup: Redução de 35% (42h) das paradas de linha por problemas nos equipamentos de testes.

Balanceamento de Linha (LOB): cronoanálise e tratamento dos gargalos. Incremento de 28% na produtividade.

Redução de 95% de rejeitos provocados pelo manuseio inadequado do produto.

Integrante do grupo de Kaizen: incremento de 22% de produtividade e realocação de 04 operadores, atuando como Black Belt.

Realização de treinamentos técnicos e operacionais para os colaboradores da produção com turmas de 30 pessoas em média, elaboração de documentação e procedimentos, implementação de controles visuais, controles de paradas, indicadores de performance de linha (dashboard), definição de capacidades, padronização de trabalhos e reestruturação de Lay Out.

INFRAERO (07/2010 - 04/2011)

Função: Engenharia de Manutenção

Atribuições:

Realização de treinamento do sistema de gestão da manutenção.

Desenvolvimento e acompanhamento dos Termos de Referências para execução das manutenções preventivas e corretivas pelas empresas prestadoras de serviço (terceirizadas). Melhoria nos indicadores de disponibilidade dos aeroportos do sul do País.

CP ELETRÔNICA (01/2006 - 07/2010)

Função: Analista de Engenharia

Atribuições:

Planejamento, especificação e execução dos testes, elétricos e térmicos para homologação de componentes eletrônicos para o desenvolvimento de novos fornecedores, como Schneider e WEG, e redução dos custos de matéria prima.

Elaboração da documentação para produção e roteiros de montagens.

Aumento do MTBF a partir dos resultados das análises de qualidade dos equipamentos falhados em campo.

Auditor interno da qualidade ISO9001 – 2008.

INFORMAÇÕES ADICIONAIS:

Brasileiro, casado, 37 anos.